【裁判字號】    92,訴,11
【裁判日期】    920305
【裁判案由】    違反毒品危害防制條例
【裁判全文】
台灣雲林地方法院刑事判決                            九十二年度訴字第一一號
    公 訴 人  臺灣雲林地方法院檢察署檢察官
    被    告  甲○○  男三十一.
右列被告因違反毒品危害防制條例案件，經檢察官提起公訴（九十一年毒偵字第一一
四五號）及移送併案審理（九十一年度毒偵字第一一六九、一二六八號及九十二年度
毒偵字第一七八號），本院判決如左：
    主  文
甲○○連續施用第一級毒品，累犯，處有期徒刑壹年；又連續施用第二級毒品，累犯
，處有期徒刑陸月。應執行有期徒刑壹年肆月。
    事  實
一、甲○○（原名李明崇）有竊盜犯罪之前科，並因搶奪案件，經本院以九十一年度
    訴字第七六號判處有期徒一年二月，於民國（下同）九十一年六月二十三日確定
    ，因拒不到案執行，於同年十一月二十二日經通緝在案。並曾於八十三年間，因
    違反肅清煙毒條例案件，經本院判處有期徒刑三年二月確定，於八十三年十一月
    一日入監執行，嗣於八十五年四月二十日假釋出監，刑期至八十六年十月十三日
    執行完畢，詎其在假釋期間內，又因違反肅清煙毒條例等案件，經本院分別判處
    有期徒刑四月及三年六月，應執行有期徒刑三年六月確定，於八十六年一月二十
    日入監執行，並經撤銷前案假釋，接續執行前案之殘餘刑期，於九十年八月十一
    日始假釋期滿執行完畢。又因施用毒品案件，經依台灣彰化地方法院九十年度毒
    聲字第八六０號裁定送觀察、勒戒後，認無繼續施用毒品之傾向，繼經台灣彰化
    地方法院檢察署檢察官於九十年七月四日，以九十年度毒偵緝字第二九八、二九
    九號、九十年度毒偵字第二八一四號案件為不起訴處分確定；再因施用毒品案件
    ，經依本院九十年度毒聲字第一三六九號裁定送觀察、勒戒後，認無繼續施用毒
    品之傾向，由臺灣雲林地方法院檢察署檢察官於九十一年一月十一日以九十年度
    毒偵字第一六三三號案件為不起訴處分確定。詎仍不知悔改，又基於施用第一級
    毒品之概括犯意，自九十一年二月間某日起至九十一年十二月二十九日止，以每
    天一次或數天一次之頻率，連續在其位於雲林縣虎尾鎮○○○路九號住處，以將
    第一級毒品海洛因摻入紙菸中點燃吸食之方式，施用第一級毒品海洛因多次。又
    另基於施用第二級毒品之概括犯意，自九十一年二月間某日起至九十一年十二月
    中旬某日止，在同上地點，以約二星期一次之頻率，將第二級毒品安非他命放在
    鋁箔紙上，以火燒烤使之產生白色煙霧吸食之方式，連續施用第二級毒品安非他
    命多次。嗣分別於九十一年九月十七日、同年十月十七日、十一月十二日，經警
    採集其尿液送檢驗結果，均呈嗎啡及甲基安非他命陽性反應；又於九十一年十二
    月三十一日，因所涉犯搶奪罪為警緝獲後，經警採集其尿液送檢驗結果，呈嗎啡
    陽性反應。
二、案經雲林縣警察局西螺分局及虎尾分局報請台灣雲林地方法院檢察署檢察官偵查
    起訴及移送併辦。
    理  由
一、右開事實，業經被告甲○○在本院審理中坦白承認，並有雲林縣衛生局煙毒尿液
    檢驗成績書三紙、詮昕科技股份有限公司濫用藥物尿液檢驗報告一紙分別附警卷
    可稽，其於上揭時地，連續施用第一級毒品海洛因及第二級毒品安非他命之事實
    ，足以認定。
二、又被告曾因施用毒品案件，經依台灣彰化地方法院九十年度毒聲字第八六０號裁
    定送觀察、勒戒後，認無繼續施用毒品之傾向，繼經台灣彰化地方法院檢察署檢
    察官於九十年七月四日，以九十年度毒偵緝字第二九八、二九九號、九十年度毒
    偵字第二八一四號案件為不起訴處確定；再因施用毒品案件，經依本院九十年度
    毒聲字第一三六九號裁定送觀察、勒戒後，認無繼續施用毒品之傾向，由臺灣雲
    林地方法院檢察署檢察官於九十一年一月十一日以九十年度毒偵字第一六三三號
    案件為不起訴處分確定等情，亦經被告坦白承認，並有該不起訴處分書附偵查卷
    ，與台灣高等法院被告全國前案紀錄表、台灣雲林地方法院檢察署刑案資料查註
    紀錄表及全國施用毒品案件紀錄表可參，足信無誤。被告三犯施用毒品犯行，事
    證明確，應予依法論科。
三、核被告甲○○所為，係犯毒品危害防制條例第十條第一、二項施用第一、二級毒
    品罪。其為施用第一、二級毒品前後所持有毒品海洛因及安非他命之低度行為，
    分別為施用第一、二級毒品之高度行為所吸收，均不另論罪。又被告分別先後多
    次施用第一級毒品海洛因及第二級毒品安非他命之行為，均時間緊接，犯罪構成
    要件相同，顯係分別基於概括犯意反覆所為，應分別依連續犯之規定，論以連續
    施用第一級毒品及第二級毒品罪，並均依法加重其刑。其所犯連續施用第一級毒
    品與第二級毒品罪間，行為互殊，犯意有別，應予分論併罰。另除被告於九十一
    年九月十七日下午二時四十七分許經員警採驗尿液前七十二小時及九十六小時內
    ，分別施用第一級毒品海洛因及第二級毒品安非他命（起訴部分）外之事實（即
    併案部分），雖未經檢察官起訴，然與前開已起訴部分有連續犯之裁判上一罪之
    關係，已如前述，依刑事訴訟法第二百六十七條檢察官就犯罪事實一部起訴者，
    其效力及於全部之規定，自應由本院併予審判，併此敘明。又被告前因分別違反
    肅清煙毒條例案件，經本院分別判處有期徒刑三年二月、四月及三年六月，後二
    者並合併定應執行刑有期徒刑三年六月，於九十年八月十一日始假釋期滿，接續
    執行完畢，有上開前案紀錄表可參，於五年內再分別犯本件有期徒刑以上之罪，
    均為累犯，均應遞加重其刑。爰審酌被告有前開違反肅清煙毒條例案件與竊盜、
    搶奪等犯罪之前科，並於其上開所犯搶奪罪經法院判刑確定後，拒不到案執行而
    遭通緝之素行，均有上開前科資料可按，並經二次送觀察勒戒後，已無繼續施用
    毒品之傾向，又再犯本案連續施用第一、二級毒品犯行，與被告連續為警查獲後
    ，仍繼續施用，和本案施用毒品之頻率甚高等情，顯見其毒癮不小，另施用毒品
    容易引起其他暴力及財產犯罪，及犯後坦承犯行，態度尚佳等一切情狀，分別量
    處如主文所示之刑，並定其應執行刑，以示懲儆。
四、據上論斷，應依刑事訴訟法第二百九十九條第一項前段，毒品危害防制條例第十
    條第一、二項，刑法第十一條前段、第五十六條、第四十七條、第五十一條第五
    款，判決如主文。
本案經檢察官乙○○到庭執行職務。
中      華      民      國    九十二    年      三      月      五      日
                                        臺灣雲林地方法院刑事第一庭
                                            法  官  黃  一  馨
右正本證明與原本無異。
如不服本判決，應於判決送達後十日內向本院提出上訴狀( 應附繕本 )。
                                            書記官  洪  秀  虹
中      華      民      國    九十二    年      三      月      五      日
毒品危害防制條例第十條
施用第一級毒品者，處六月以上五年以下有期徒刑。
施用第二級毒品者，處三年以下有期徒刑。


司法院資訊處製作；財團法人民間司法改革基金會備份。
